pt-BR: Flauta doce junção estilo: Peça única (sem juntas); Espiga (com cortiça); Espiga (O-ring de borracha); Rosqueada; Outro
fi: Nokkahuilun liitosten tyyli: Yksiosainen (ei liitoksia); Tappi (korkitettu); Tappi (kuminen O-rengas); Kierteinen; Muu
zh-CN: 竖笛接口样式: 一体式（无接头）; 榫头（带软木）; 榫头（带橡胶 O 形圈）; 螺纹; 其他
hr-HR: Stil zgloba blok flaute: Jednodijelno (bez spojeva); Čep (pluto); Čep (gumeni O-prsten); S navojem; Ostalo
cs: Styl kloubu zobcové flétny: Jednodílné (bez spojů); Čep (s korkem); Čep (s gumovým O-kroužkem); Se závitem; Ostatní
nl: Blokfluit verbinding stijl: Eéndelig (geen koppelstukken); Tap (met kurk); Tap (rubberen O-ring); Met schroefdraad; Overig
vi: Kiểu khớp nối máy ghi âm: Nguyên khối (không có khớp nối); Mộng (có bọc bần); Mộng (có vòng chữ O cao su); Có ren; Khác
en: Recorder joint style: One-piece (no joints); Tenon (corked); Tenon (rubber O-ring); Threaded; Other
ro-RO: Stilul articulației flautului drept: Dintr-o bucată (fără îmbinări); Cep (cu plută); Cep (garnitură inelară din cauciuc); Filetat; Altele
ko: 레코더 연결 방식: 일체형(조인트 없음); 테논(코르크 부착); 테논(고무 O링); 나사형; 기타
pl: Styl łączenia fletu prostego: Jednoczęściowy (bez łączeń); Czopowy (z korkiem); Czopowy (z gumowym O-ringiem); Gwintowany; Inne
sk-SK: Štýl kĺbu zobcovej flauty: Jednodielne (bez spojov); Čapové (korkové); Čapové (gumený O-krúžok); Závitové; Iné
de: Verbindungsart der Blockflöte: Einteilig (keine Verbindungen); Zapfen (mit Kork); Zapfen (Gummi-O-Ring); Mit Gewinde; Sonstige
sv: Blockflöjtens ledtyp: Ett stycke (inga fogar); Tapp (korkad); Tapp (O-ring av gummi); Gängad; Övrigt
it: Stile di giunzione del registratore: Un pezzo (senza giunture); Tenone (con sughero); Tenone (O-ring in gomma); Filettato; Altro
tr: Kaydedici eklem stili: Tek parça (ek yeri yok); Zıvanalı (mantarlı); Zıvanalı (kauçuk O-ring); Dişli; Diğer
pt-PT: Estilo das juntas da flauta: Uma peça (sem juntas); Espiga (com cortiça); Espiga (O-ring de borracha); Com rosca; Outro
lt-LT: Blokflauto jungties stilius: Vientisas (be jungčių); Kaištinis (su kamščiu); Kaištinis (su guminiu O žiedu); Srieginis; Kitas
hu: Furulya illesztéstípusa: Egyrészes (illesztés nélküli); Csapos (parafás); Csapos (gumi O-gyűrűs); Menetes; Egyéb
da: Blokfløjtedeles stil: Ud i ét (ingen samlinger); Tap (med kork); Tap (gummi-O-ring); Med gevind; Andet
bg-BG: Стил на сглобката на блокфлейтата: Цялостна (без сглобки); Втулка (с корк); Втулка (с гумен О-пръстен); С резба; Други
es: Estilo de unión de la flauta dulce: De una pieza (sin juntas); Espiga (con corcho); Espiga (junta tórica de goma); Roscado; Otro
zh-TW: 直笛接合樣式: 一體成型 (無接縫); 榫接 (軟木); 榫接 (橡膠 O 型環); 螺紋; 其他
el: Τύπος σύνδεσης φλογέρας: Ενιαίο (χωρίς ενώσεις); Μόρσο (με φελλό); Μόρσο (λαστιχένιος δακτύλιος Ο); Με σπείρωμα; Άλλο
nb: Skjøtestil for blokkfløyte: Ett stykke (ingen skjøter); Tapp (kork); Tapp (O-ring av gummi); Gjenget; Annet
ru: Тип соединения секций блокфлейты: Цельная (без соединений); Шиповое (с пробкой); Шиповое (с резиновым уплотнительным кольцом); Резьбовое; Другое
th: รูปแบบข้อต่อเครื่องบันทึก: ชิ้นเดียว (ไม่มีข้อต่อ); เดือย (หุ้มไม้ก๊อก); เดือย (โอริงยาง); แบบเกลียว; อื่นๆ
ja: リコーダージョイントスタイル: ワンピース (ジョイントなし); テノン (コルク巻き); テノン (ゴム製Oリング); ネジ式; その他
fr: Type de jonction de la flûte à bec: Une pièce (sans joints); Tenon (en liège); Tenon (joint torique en caoutchouc); Fileté; Autre
sl-SI: Stil spojev kljunaste flavte: Enojni (brez spojev); Zatični (s pluto); Zatični (z gumijastim O-obročkom); Navojni; Drugo